---
title: "TAC_Allocation_sim"
author: "Yuga Kisara"
date: "`r Sys.Date()`"
output: html_document
editor_options: 
  markdown: 
    wrap: 72
---

# 概要

目的：TAC配分に用いる過去の漁獲実績年数に関する科学的根拠を、過去の魚種・系群別漁獲データ（1992　〜　2022）をもとに示す.

前提：過去のTAC設定されない各都道府県の漁獲履歴は、気候変動などによる水産資源分布変動を表している.

内容：
　過去の漁獲データを用いて、複数の過去の漁獲実績年数に基づくTAC配分(quota)を行い、TACと実際の漁獲量の差からTAC配分に用いる過去の漁獲実績年数を検討した

＊本分析におけるTACは、二通り。

シミュレーション１　＝　割り当て←fix

シミュレーション2　 ＝　実際の漁獲量をTACと仮定し、 割り当て
←　漁獲実績＊実際にあったある年の総漁獲量　と　実際にあったある年の都道府県漁獲量の小さい方を割り当てる。

## Environment

```{r}
#環境の初期化
rm(list = ls(all=TRUE))
```

## Package

```{r}
#librarianパッケージを利用。一度実行すると次回以降はRStudi起動時に自動的にパッケージを読み込む。
if(!require("librarian")) install.packages("librarian")
pacman::p_load(
  tidyverse, #パイプ関数など
  magrittr, #柔軟なパイプ関数
  knitr #knit用
)
```

## Chunk Option

```{r}
opts_chunk$set(prompt=T, 
               message=F, 
               warning=F, 
               error = F,
               cache=T, 
               fold.output=T, 
               fold.plot=T
               )
```



# データメイキング
## 魚種ごとの抜けデータを補填するための加工
```{r eval = FALSE}
df_catch <- readRDS("/Users/kohsuke.n/Library/CloudStorage/GoogleDrive-kohsuke.nakamura@fisheries.agr.iwate-u.ac.jp/共有ドライブ/gakuLab_Research_Porfolio/Portfolio_Files/retlospective/Data/Raw_Data/CatchByStock&Pref1956_2020.rds")
# 都道府県データ
pref_name <- read.csv("/Users/kohsuke.n/Library/CloudStorage/GoogleDrive-kohsuke.nakamura@fisheries.agr.iwate-u.ac.jp/共有ドライブ/gakuLab_Research_Porfolio/Portfolio_Files/retlospective/Data/Edit_Data/prefecture_year.csv")


# Commnameの要素をuniqueで抜き取る
Comm <- unique(df_catch$CommName)


pref_data <- data.frame(NULL)

Pref_revise <- for (i in 1:length(unique(df_catch$CommName))) {
  
  #i=2
  
  pref_name <- pref_name %>% 
    mutate(CommName = Comm[i])
  
  pref_data <- rbind(pref_data,pref_name)
  
}

saveRDS(pref_data, file = "/Users/kohsuke.n/Library/CloudStorage/GoogleDrive-kohsuke.nakamura@fisheries.agr.iwate-u.ac.jp/共有ドライブ/gakuLab_Research_Porfolio/Portfolio_Files/retlospective/Data/Edit_Data/prefecture_year_fish.rds")

```


## 魚種ごとの抜けデータを補填するためのデータと元データを結合
```{r eval = FALSE}


#データの説明
#1 : 県別・系群別・時系列漁獲量（DataCleaningForUpside.Rmdで作成）

df_catch <- readRDS("/Users/kohsuke.n/Library/CloudStorage/GoogleDrive-kohsuke.nakamura@fisheries.agr.iwate-u.ac.jp/共有ドライブ/gakuLab_Research_Porfolio/Portfolio_Files/retlospective/Data/Raw_Data/CatchByStock&Pref1956_2020.rds")
pref_name <- readRDS("/Users/kohsuke.n/Library/CloudStorage/GoogleDrive-kohsuke.nakamura@fisheries.agr.iwate-u.ac.jp/共有ドライブ/gakuLab_Research_Porfolio/Portfolio_Files/retlospective/Data/Edit_Data/prefecture_year_fish.rds")

# Pref_nameと結合
df_catch <- full_join(pref_name,df_catch,by = c("Prefecture_JP","Year","CommName"))

df_catch <- df_catch %>% 
  select(!c(X,IdOrig,Fishery_EN,Fishery_JP,SciName,SpeciesCat,SpeciesCatName,Prefecture_JP,Res1,Catch_t)) %>% 
  filter(Year > 1989)

df_catch$Catch_t_Pref[is.na(df_catch$Catch_t_Pref)] <- 0.0001

saveRDS(df_catch,file = "/Users/kohsuke.n/Library/CloudStorage/GoogleDrive-kohsuke.nakamura@fisheries.agr.iwate-u.ac.jp/共有ドライブ/gakuLab_Research_Porfolio/Portfolio_Files/retlospective/Data/Analysis_Data/retrospective_15mar23.rds")

```


# 分析
simulationの結果を算出する元データはこれになってます。  
自分でsimulationを回す必要が出てきたらここのデータを読み込んでから行ってください。  
```{r eval = FALSE}
df_catch <- readRDS("/Users/kohsuke.n/Library/CloudStorage/GoogleDrive-kohsuke.nakamura@fisheries.agr.iwate-u.ac.jp/共有ドライブ/gakuLab_Research_Porfolio/Portfolio_Files/retlospective/Data/Analysis_Data/retrospective_15mar23.rds")

# 魚種を絞る
df_catch <- df_catch %>% 
  dplyr::filter(!CommName %in% c("Abalones","Agar_weed","Albacore_tuna","Blue_crabs","Echinoidea","Euphausiacea","Funori_seaweed","Half-crenated_ark","Hard_clams",
                          "Hijiki_seaweed","Holothuroidea","Kelps","King_crab","Little_neck_clams","Marine_mammals","Other_Shrimp","Other_aquatic_animals",
                          "Other_billfish","Other_Crabs","Other_Fish", "Other_Seaweed","Other_Shellfish","Other_Shrimp","Other_Squids","Other_Tunas","Prawn",
                          "Spiny_lobster","Top_shells","Wakame_seaweed","Spiny_red_gurnard","Redwing_searobin","Scallop","Sakhalin_surf_clam","Snow_crab","Red_snow_crab"))

options(scipen = 999)

df_sp <- data.frame(unique(df_catch$CommName))

```





## シミュレーション

漁獲実績シェアの算出に使われる漁獲実績年数と漁獲実績シェアの運用年数が同じ場合  
参照される漁獲実績は1〜10年  
留保w買うは0〜30％  


### 割り当て計算に必要なデータフレーム作成
```{r eval = FALSE}
# シミュレーションでは過去(３ヵ年、５ヵ年、１０ヵ年)における各都道府県の水揚げ実績シェアを算出する。
# ここで作成しているデータフレームは水揚げ実績シェアの算出に用いる年数のデータフレーム
# シミュレーションの始点は2000年にするため、は過去(３ヵ年、５ヵ年、１０ヵ年)での水揚げ実績シェアの始まりも異なる
# 過去1ヵ年の水揚げ実績算出に用いる
df_sim1 <- data.frame(start_yr = seq(1999,2020,1), end_yr = seq(1999,2020,1), sim_yr = 1)

# 過去2ヵ年の水揚げ実績算出に用いる
df_sim2 <- data.frame(start_yr = seq(1998,2020,2), end_yr = seq(1999,2022,2), sim_yr = 2)

# 過去３ヵ年の水揚げ実績算出に用いる
df_sim3 <- data.frame(start_yr = seq(1997,2018,3), end_yr = seq(1999,2020,3), sim_yr = 3)

# 過去4ヵ年の水揚げ実績算出に用いる
df_sim4 <- data.frame(start_yr = seq(1996,2018,4), end_yr = seq(1999,2021,4), sim_yr = 4)

# 過去５ヵ年の水揚げ実績算出に用いる
df_sim5 <- data.frame(start_yr = seq(1995,2020,5), end_yr = seq(1999,2024,5), sim_yr = 5)

# 過去6ヵ年の水揚げ実績算出に用いる
df_sim6 <- data.frame(start_yr = seq(1994,2018,6), end_yr = seq(1999,2023,6), sim_yr = 6)

# 過去7ヵ年の水揚げ実績算出に用いる
df_sim7 <- data.frame(start_yr = seq(1993,2014,7), end_yr = seq(1999,2020,7), sim_yr = 7)

# 過去8ヵ年の水揚げ実績算出に用いる
df_sim8 <- data.frame(start_yr = seq(1992,2016,8), end_yr = seq(1999,2024,8), sim_yr = 8)

# 過去9ヵ年の水揚げ実績算出に用いる
df_sim9 <- data.frame(start_yr = seq(1991,2018,9), end_yr = seq(1999,2027,9), sim_yr = 9)

# 過去１０ヵ年の水揚げ実績算出に用いる
df_sim10 <- data.frame(start_yr = seq(1990,2020,10), end_yr = seq(1999,2029,10), sim_yr = 10)

# 留保枠の設定
# 留保枠は0%〜３０％で計算
df_reserve2 <- data.frame(reserve_yr = c(seq(0,0.3,0.01)),reserve_share = c(paste(seq(0,30,1),"%",sep = "")))



```



### シミュレーションに用いる関数の作成
```{r eval = FALSE}
#df <- data.frame("Catch_Share_pref" = NA,"Catch_t_All" = NA,"TAC_Pref" = NA,"Catch_t_Pref_sim" = NA)

df_Yellowtail_output3 <- data.frame(NULL)

TAC_Allocation3 <-  function(df_sim,df_catch,j,k) {

  #df_sim = df_sim10
  #j = 0
  i = 1
  
#過去Xの総漁獲を計算
df_Yellowtail <- df_catch %>% 
  #select(!c(X,Res1,Catch_t,SpeciesCat, IdOrig, Fishery_JP, Fishery_EN,SciName,SpeciesCatName)) %>% 
  #dplyr::filter(CommName == "Abalones") %>% 　　# df_catchより、Yellowtailのデータ抽出
  dplyr::filter(Year >= df_sim[i,1]) %>% 
  mutate(Catch_t_Pref_sim = Catch_t_Pref)
# 2000年〜2002年の各都道府県のTACを算出する際には実際の水揚げ量から水揚げ実績シェアを計算する。
# しかし、2003年以降の水揚げ実績シェアの算出にはシミュレーションによって算出された水揚げ量を用いる。
# R上では実際の水揚げ量とシミュレーション上の水揚げ量とで列が異なって計算しにくい。
# よって、はじめに揃えてしまう。

#過去X年の漁獲実績に基づく都道府県ごとの割り当てを計算,そのループ
for (i in 2:length(df_sim$start_yr)) {
  
  #i = 2
  #k = 1
  
# 漁獲実績年数と漁獲実績シェアの年数が同じ場合の水揚げ実績シェアを算出
df_Yellowtail_Pre <- df_Yellowtail %>%
  dplyr::filter(Year %in% c(df_sim[i-1,1]:df_sim[i-1,2])) %>%
  group_by(Year,CommName) %>% 
  mutate(Catch_t_All_sim_total = sum(Catch_t_Pref_sim,na.rm = T)) %>% # 過去X年の魚種別全国水揚げ量の合計（ex:アワビの全国の1997年の水揚げ量のトータル）
  ungroup() %>% 
  group_by(Prefecture_EN,CommName) %>%             # 都道府県別にグループ化
  summarise(Catch_t_Pref_sim_total = sum(Catch_t_Pref_sim,na.rm = T),       # 過去X年の都道府県別水揚げ量の合計（ex:アワビの愛知県の1997年〜1999年までの水揚げ量のトータル）
            Catch_t_All_sim_total = sum(Catch_t_All_sim_total,na.rm = T)) %>% # 過去X年の都道府県別水揚げ量の合計（ex:アワビの全国の1997年〜1999年までの水揚げ量のトータル）
  ungroup() %>% 
  mutate(Catch_Share_pref = Catch_t_Pref_sim_total/Catch_t_All_sim_total) %>% 
  select(!c(Catch_t_All_sim_total,Catch_t_Pref_sim_total))

# 過去（３ヵ年、５ヵ年、１０ヵ年）の水揚げ実績シェアから未来３ヵ年のTACとシミュレーション上の水揚げ量を算出
df_Yellowtail_Allocation <- df_Yellowtail%>%
  left_join(df_Yellowtail_Pre,by = c("Prefecture_EN","CommName")) %>%  
  dplyr::filter(Year%in% c((df_sim[i,1] + j):df_sim[i,2])) %>%
  group_by(Year,CommName) %>%
  mutate(Catch_t_All = sum(Catch_t_Pref,na.rm = T)) %>% # 年別・魚種別の全国のそう水揚げ量(現実の数値、これを総TACと仮定)
  ungroup() %>%
  mutate(TAC_Reserve = Catch_t_All * df_reserve2[k,1]) %>%  # 留保枠（１０％、２０％、３０％を設定）
  mutate(TAC_All = Catch_t_All - TAC_Reserve) %>%  # 総TACから留保枠を引いたTACの残り。ここから各都道府県の実績より配分する。  
  mutate(TAC_Pref = TAC_All * Catch_Share_pref) %>% # 過去（３ヵ年、５ヵ年、１０ヵ年）の水揚げ実績シェアから各都道府県の漁獲枠を算出
  mutate(Catch_t_Pref_sim = ifelse(Catch_t_Pref > TAC_Pref, TAC_Pref, Catch_t_Pref))  # 算出された各都道府県の漁獲枠と現実の各都道府県の水揚げ量を比較して小さい方をシミュレーション上の水揚げ量とする

# 出力用のデータフレーム作成
df_Yellowtail_output3 <- rbind(df_Yellowtail_output3,df_Yellowtail_Allocation)

df_Yellowtail_Allocation <- df_Yellowtail_Allocation %>% 
  select(Prefecture_EN,Year,CommName,Catch_t_Pref,Catch_t_Pref_sim) # df_yellowtailと結合するため、列を揃える

# Yearでfilterをかけ、その部分のデータを入れ替える。
df_Yellowtail[df_Yellowtail$Year %in% (df_sim[i,1] + j):df_sim[i,2],] <- df_Yellowtail_Allocation

}

# 現実の水揚げ量とシミュレーション上の水揚げ量との差を計算する
df_Yellowtail_output3 <- df_Yellowtail_output3 %>%
  mutate(sim_y = df_sim[1,3],
         reserve = df_reserve2[k,2]) %>%
  mutate(Diff = abs(Catch_t_Pref - Catch_t_Pref_sim)) %>% #現実の水揚げ量と漁獲枠との差
  dplyr::filter(Year >= 2000) %>% 
  group_by(Year,sim_y,reserve,CommName) %>% 
  mutate(diff_total = sum(Diff)) %>%  # 年別・漁獲実績年数別・留保枠の割合別に水揚量の差を合計する
  mutate(diff_share = Diff/diff_total) %>% # 年別・漁獲実績年数別・留保枠の割合別に水揚量の差を合計し、それぞれの都道府県の差がどれくらいの割合を占めているかを算出する。
  mutate(add_quota = TAC_Reserve * diff_share) %>% # 各都道府県に留保枠からの追加配分量を算出する
  mutate(diff2 = Diff - add_quota) # 追加配分量を引いた差を算出する

return(df_Yellowtail_output3)
}

```




### 計算
```{r eval = FALSE}

TAC_Allocation3_1 <- data.frame(NULL)
 for (q in 1:31) {
    Loop <- TAC_Allocation3(df_catch = df_catch, df_sim = df_sim1, j = 0, k = q)
    TAC_Allocation3_1 <- rbind(TAC_Allocation3_1,Loop)
}

TAC_Allocation3_2 <- data.frame(NULL)
 for (q in 1:31) {
    Loop <- TAC_Allocation3(df_catch = df_catch, df_sim = df_sim2, j = 0, k = q)
    TAC_Allocation3_2 <- rbind(TAC_Allocation3_2,Loop)
}

TAC_Allocation3_3 <- data.frame(NULL)
 for (q in 1:31) {
    Loop <- TAC_Allocation3(df_catch = df_catch, df_sim = df_sim3, j = 0,k = q)
    TAC_Allocation3_3 <- rbind(TAC_Allocation3_3,Loop)
}

TAC_Allocation3_4 <- data.frame(NULL)
 for (q in 1:31) {
    Loop <- TAC_Allocation3(df_catch = df_catch, df_sim = df_sim4, j = 0,k = q)
    TAC_Allocation3_4 <- rbind(TAC_Allocation3_4,Loop)
}

TAC_Allocation3_5 <- data.frame(NULL)
 for (q in 1:31) {
    Loop <- TAC_Allocation3(df_catch = df_catch, df_sim = df_sim5, j = 0,k = q)
    TAC_Allocation3_5 <- rbind(TAC_Allocation3_5,Loop)
}

TAC_Allocation3_6 <- data.frame(NULL)
 for (q in 1:31) {
    Loop <- TAC_Allocation3(df_catch = df_catch, df_sim = df_sim6, j = 0,k = q)
    TAC_Allocation3_6 <- rbind(TAC_Allocation3_6,Loop)
 }

TAC_Allocation3_7 <- data.frame(NULL)
 for (q in 1:31) {
    Loop <- TAC_Allocation3(df_catch = df_catch, df_sim = df_sim7, j = 0,k = q)
    TAC_Allocation3_7 <- rbind(TAC_Allocation3_7,Loop)
 }

TAC_Allocation3_8 <- data.frame(NULL)
 for (q in 1:31) {
    Loop <- TAC_Allocation3(df_catch = df_catch, df_sim = df_sim8, j = 0, k = q)
    TAC_Allocation3_8 <- rbind(TAC_Allocation3_8,Loop)
}

TAC_Allocation3_9 <- data.frame(NULL)
 for (q in 1:31) {
    Loop <- TAC_Allocation3(df_catch = df_catch, df_sim = df_sim9, j = 0,k = q)
    TAC_Allocation3_9 <- rbind(TAC_Allocation3_9,Loop)
}

TAC_Allocation3_10 <- data.frame(NULL)
 for (q in 1:31) {
    Loop <- TAC_Allocation3(df_catch = df_catch, df_sim = df_sim10, j = 0,k = q)
    TAC_Allocation3_10 <- rbind(TAC_Allocation3_10,Loop)
 }

TAC_Allocation3 <- rbind(TAC_Allocation3_1,TAC_Allocation3_2,TAC_Allocation3_3,TAC_Allocation3_4,TAC_Allocation3_5,TAC_Allocation3_6,TAC_Allocation3_7,TAC_Allocation3_8,TAC_Allocation3_9,TAC_Allocation3_10)

# RDSに保存
saveRDS(TAC_Allocation3, file = "/Users/kohsuke.n/Library/CloudStorage/GoogleDrive-kohsuke.nakamura@fisheries.agr.iwate-u.ac.jp/共有ドライブ/gakuLab_Research_Porfolio/Portfolio_Files/retlospective/Data/Analysis_Data/TAC_Allocation3.rds")

```





## 結果のプロット
### 漁獲枠と漁獲量の差の平均とCV
```{r}
# simulation3の結果
TAC_Allocation3 <- readRDS("/Users/kohsuke.n/Library/CloudStorage/GoogleDrive-kohsuke.nakamura@fisheries.agr.iwate-u.ac.jp/共有ドライブ/gakuLab_Research_Porfolio/Portfolio_Files/retlospective/Data/Analysis_Data/TAC_Allocation3.rds")

# 留保枠
df_reserve3 <- data.frame(reserve_yr = c(seq(0,0.3,0.01)),reserve_share = c(paste(seq(0,30,1),"%",sep = "")))

TAC_Allocation3$sim_y <- as.factor(TAC_Allocation3$sim_y)
TAC_Allocation3$sim_y <- ordered(TAC_Allocation3$sim_y,levels = c("1","2","3","4","5","6","7","8","9","10"))

TAC_sim3 <- TAC_Allocation3 %>% 
  group_by(sim_y,reserve) %>% 
  summarise(ave_catch = mean(Catch_t_Pref),
            sd_catch = sd(Catch_t_Pref),
            ave_catch_sim = mean(Catch_t_Pref_sim),
            sd_catch_sim = sd(Catch_t_Pref_sim),
            ave_diff = mean(diff2),
            sd_diff = sd(diff2)) %>% 
  mutate(Catch_gap_share = ave_diff/ave_catch,
         CV_catch = sd_catch/ave_catch,
         CV_catch_sim = sd_catch_sim/ave_catch_sim,
         CV_diff = sd_diff/ave_diff) %>%
  mutate(Rate_CV_catch = CV_catch/min(CV_catch),
         Rate_CV_catch_sim = CV_catch_sim/min(CV_catch_sim),
         Rate_CV_diff = CV_diff/min(CV_diff),
         Average_Catch_gap_share = Catch_gap_share/mean(Catch_gap_share))
  

TAC_sim3$reserve <- as.character(TAC_sim3$reserve)
TAC_sim3$reserve <- ordered(TAC_sim3$reserve,levels = c("0%","1%","2%","3%","4%","5%","6%","7%","8%","9%","10%",
                                                            "11%","12%","13%","14%","15%","16%","17%","18%","19%","20%",
                                                            "21%","22%","23%","24%","25%","26%","27%","28%","29%","30%"))


names(df_reserve3) <- c("reserve_yr","reserve")

TAC_sim3_2 <- left_join(TAC_sim3,df_reserve3,by = "reserve")

EffectA <- 1.5

g3_1 <- ggplot(data = TAC_sim3_2 ,aes(x =  sim_y,y = Average_Catch_gap_share ,
                                      size = Rate_CV_catch_sim, col = reserve_yr*100)) +
  geom_point(alpha = 0.3) +
  #facet_wrap(~ sim_y,labeller = labeli12) +
  #coord_flip() +
  theme_bw() +
 theme(text = element_text(family = "HiraKakuProN-W3",size = 35),
        #panel.background=element_rect(fill="white"),
        #panel.grid = element_line(color = "blue"),
        axis.text.x = element_text(angle = 0, hjust = 1, size = 25),
        axis.text.y = element_text(size = 25),
        axis.title.x= element_text(size = 35),
        axis.title.y= element_text(size = 35,angle = 90),
       legend.title = element_text(size = 35),
       legend.text = element_text(size = 25),
        strip.text.x = element_text(size = 15),
        legend.box= "vertical",
        legend.position = c(0.8, 0.15),
        #legend.justification = c("right", "center"),
        legend.box.just = "left",
        legend.margin = margin(2, 2, 2, 2)) +
  #scale_x_continuous(breaks = seq(1,10,1)) +
  scale_y_continuous(breaks = seq(0,2,0.5),limits = c(0,NA)) +
  scale_color_gradient(low = "red", high = "blue") +
  scale_size(range = c(5/EffectA,20/EffectA)) +
  guides(alpha = FALSE) +
  labs(x = "Years for the catch history", y = "Average rate difference of\nhistorical and simulational catch",
       col = "Reserve quota %", size = "Average CV rate\nof simulational catch")
g3_1

```



### 魚種ごとの結果
```{r}
TAC_sim3_4 <- TAC_Allocation3 %>% 
  group_by(Year,CommName,sim_y,reserve) %>% 
  summarise(Catch = sum(Catch_t_Pref),
            Catch_sim = sum(Catch_t_Pref - diff2),
            Gap = sum(diff2)) %>% 
  ungroup() %>% 
  group_by(CommName,sim_y,reserve) %>% 
  summarise(ave_catch = mean(Catch),
            sd_catch = sd(Catch),
            ave_catch_sim = mean(Catch_sim),
            sd_catch_sim = sd(Catch_sim),
            ave_diff = mean(Gap),
            sd_diff = sd(Gap)) %>%
  mutate(Catch_gap_share = ave_diff/ave_catch,
         CV_catch = sd_catch/ave_catch,
         CV_catch_sim = sd_catch_sim/ave_catch_sim,
         CV_diff = sd_diff/ave_diff) %>% 
  ungroup() %>% 
  group_by(CommName) %>% 
  mutate(CV_catch_sim_min = min(CV_catch_sim)) %>% 
  mutate(Rate_CV_catch_sim = CV_catch_sim/CV_catch_sim_min,
         Rate_catch_gap_share = Catch_gap_share/mean(Catch_gap_share))


TAC_sim3_4$reserve <- as.character(TAC_sim3_4$reserve)
TAC_sim3_4$reserve <- ordered(TAC_sim3_4$reserve,levels = c("0%","1%","2%","3%","4%","5%","6%","7%","8%","9%","10%",
                                                            "11%","12%","13%","14%","15%","16%","17%","18%","19%","20%",
                                                            "21%","22%","23%","24%","25%","26%","27%","28%","29%","30%"))

names(df_reserve3) <- c("reserve_yr","reserve")

TAC_sim3_4 <- left_join(TAC_sim3_4,df_reserve3,by = "reserve")

df_sp_name3 <- data.frame(unique(TAC_sim3_4$CommName))

TAC_sim3_fish1 <- TAC_sim3_4

for (i in 1:55) {

 #i = 55
  
EffectA <- 1.5

g3_4 <- ggplot(data = TAC_sim3_fish2 <- TAC_sim3_fish1 %>% 
  filter(CommName == df_sp_name3[i,1]),
  aes(x = sim_y ,y = Rate_catch_gap_share,
       size = Rate_CV_catch_sim , col = reserve_yr*100)) +
  geom_point(alpha = 0.3) +
  #facet_wrap(~ sim_y,labeller = labeli12) +
  #coord_flip() +
  theme_bw() +
  theme(text = element_text(family = "HiraKakuProN-W3",size = 25),
        #panel.background=element_rect(fill="white"),
        #panel.grid = element_line(color = "blue"),
        axis.text.x = element_text(angle = 0, hjust = 1, size = 25),
        axis.text.y = element_text(size = 25),
        axis.title.x= element_text(size = 35),
        axis.title.y= element_text(size = 35,angle = 90),
       legend.title = element_text(size = 30),
       legend.text = element_text(size = 25),
        strip.text.x = element_text(size = 15),
        legend.box= "vertical",
        legend.position = c(0.8, 0.15),
        #legend.justification = c("right", "center"),
        legend.box.just = "left",
        legend.margin = margin(2, 2, 2, 2)) +
  #scale_x_continuous(breaks = seq(0,30,10),limits = c(0,NA)) +
  scale_y_continuous(limits = c(0,NA)) +
  scale_color_gradient(low = "red", high = "blue") +
  scale_size(range = c(5/EffectA,20/EffectA)) +
  guides(alpha = FALSE) +
  labs(x = "Years for the catch history", 
            y = "Average rate difference of\nhistorical and simulational catch",
            col = "Reserve quota %", size = "Average CV rate\nof simulational catch",
       title = paste("Average rate difference of catch to quota",
                     df_sp_name3[i,1],sep = " of "))

g3_4

ggsave(file = paste0("/Users/kohsuke.n/Library/CloudStorage/GoogleDrive-kohsuke.nakamura@fisheries.agr.iwate-u.ac.jp/共有ドライブ/gakuLab_Research_Porfolio/Portfolio_Files/retlospective/Output/results_of_simulation3_species/",
                     "simulation3_",df_sp_name3[i,1],".png"),plot = g3_4,
       dpi = 100, width = 18, height = 20)

}

```



### 都道府県ごとの結果
```{r}
TAC_sim3_5 <- TAC_Allocation3 %>% 
  group_by(Year,Prefecture_EN,sim_y,reserve) %>% 
  summarise(Catch = sum(Catch_t_Pref),
            Catch_sim = sum(Catch_t_Pref - diff2),
            Gap = sum(diff2)) %>% 
  ungroup() %>% 
  group_by(Prefecture_EN,sim_y,reserve) %>% 
  summarise(ave_catch = mean(Catch),
            sd_catch = sd(Catch),
            ave_catch_sim = mean(Catch_sim),
            sd_catch_sim = sd(Catch_sim),
            ave_diff = mean(Gap),
            sd_diff = sd(Gap)) %>%
  mutate(Catch_gap_share = ave_diff/ave_catch,
         CV_catch = sd_catch/ave_catch,
         CV_catch_sim = sd_catch_sim/ave_catch_sim,
         CV_diff = sd_diff/ave_diff) %>% 
  ungroup() %>% 
  group_by(Prefecture_EN) %>% 
  mutate(CV_catch_sim_min = min(CV_catch_sim)) %>% 
  mutate(Rate_CV_catch_sim = CV_catch_sim/CV_catch_sim_min,
         Rate_catch_gap_share = Catch_gap_share/mean(Catch_gap_share))


TAC_sim3_5$reserve <- as.character(TAC_sim3_5$reserve)
TAC_sim3_5$reserve <- ordered(TAC_sim3_5$reserve,levels = c("0%","1%","2%","3%","4%","5%","6%","7%","8%","9%","10%",
                                                            "11%","12%","13%","14%","15%","16%","17%","18%","19%","20%",
                                                            "21%","22%","23%","24%","25%","26%","27%","28%","29%","30%"))

names(df_reserve3) <- c("reserve_yr","reserve")

TAC_sim3_5 <- left_join(TAC_sim3_5,df_reserve3,by = "reserve")

df_pref_name3 <- data.frame(unique(TAC_sim3_5$Prefecture_EN))

TAC_sim3_pref1 <- TAC_sim3_5

for (i in 1:39) {

  #i = 1
  
EffectA <- 1.5

g3_5 <- ggplot(data = TAC_sim3_pref2 <- TAC_sim3_pref1 %>% 
  filter(Prefecture_EN == df_pref_name3[i,1]),
  aes(x = sim_y ,y = Rate_catch_gap_share,
       size = Rate_CV_catch_sim , col = reserve_yr*100)) +
  geom_point(alpha = 0.3) +
  #facet_wrap(~ sim_y,labeller = labeli12) +
  #coord_flip() +
  theme_bw() +
  theme(text = element_text(family = "HiraKakuProN-W3",size = 25),
        #panel.background=element_rect(fill="white"),
        #panel.grid = element_line(color = "blue"),
        axis.text.x = element_text(angle = 0, hjust = 1, size = 25),
        axis.text.y = element_text(size = 25),
        axis.title.x= element_text(size = 35),
        axis.title.y= element_text(size = 35,angle = 90),
       legend.title = element_text(size = 30),
       legend.text = element_text(size = 25),
        strip.text.x = element_text(size = 15),
        legend.box= "vertical",
        legend.position = c(0.8, 0.15),
        #legend.justification = c("right", "center"),
        legend.box.just = "left",
        legend.margin = margin(2, 2, 2, 2)) +
  #scale_x_continuous(breaks = seq(0,30,10),limits = c(0,NA)) +
  scale_y_continuous(limits = c(0,NA)) +
  scale_color_gradient(low = "red", high = "blue") +
  scale_size(range = c(5/EffectA,20/EffectA)) +
  guides(alpha = FALSE) +
  labs(x = "Years for the catch history", y = "Average rate difference of\nhistorical and simulational catch",
            col = "Reserve quota %", size = "Average CV rate\nof simulational catch",
       title = paste("Rate gap of catch to quota %",df_pref_name3[i,1],sep = "-"))

g3_5

ggsave(file = paste0("/Users/kohsuke.n/Library/CloudStorage/GoogleDrive-kohsuke.nakamura@fisheries.agr.iwate-u.ac.jp/共有ドライブ/gakuLab_Research_Porfolio/Portfolio_Files/retlospective/Output/results_of_simulation3_prefecture/",
                     "simulation3_",df_pref_name3[i,1],".png"),plot = g3_5,
       dpi = 100, width = 18, height = 20)

}

```








